# 接受现金捐赠现金流量如何归类

提问人：业 精于勤 @ 荒于嬉 时间：2021-05-15 14:30:06
接受现金捐赠应计入现金流量表什么项目，查了一些资料，部分人认为要计入收到的其他与筹资活动有关的现金，有些疑问，如果是接受股东等捐赠，可以这样处理，但是如果接受非股东捐赠，是不是要计入收到的其他与经营业务相关现金流量呢，请教！

回答人：chenyiwei
根据《企业会计准则讲解 2010 》，对于非股东提供的、不附条件的捐赠（会计处理上列入营业外收入），其相关现金流量可作为“收到其他与经营活动有关的现金”列示。